【裁判字號】    89,台上,203
【裁判日期】    890113
【裁判案由】    偽造文書
【裁判全文】
最高法院刑事判決                                八十九年度台上字第二○三號
    上  訴  人  甲○○
右上訴人因偽造文書案件，不服台灣高等法院中華民國八十八年十月二十七日第二審
判決（八十八年度上訴字第二八三一號，起訴案號：台灣桃園地方法院檢察署八十七
年度偵字第一八○一七、一八○一八號），提起上訴，本院判決如左：
    主  文
上訴駁回。
    理  由
按刑事訴訟法第三百七十七條規定，上訴於第三審法院，非以判決違背法令為理由，
不得為之。是提起第三審上訴，應以原判決違背法令為理由，係屬法定要件。如果上
訴理由狀並未依據卷內訴訟資料，具體指摘原判決不適用何種法則或如何適用不當，
或所指摘原判決違法情事，顯與法律規定得為第三審上訴理由之違法情形，不相適合
時，均應認其上訴為違背法律上之程式，予以駁回。本件原判決綜合調查證據之結果
，認上訴人甲○○連續並牽連犯有刑法第二百十六條第二百二十條第一項第二百十條
行使偽造私文書，足以生損害於他人罪，及同法第三百三十九條第一項意圖為自己不
法之所有，以詐術使人將本人之物交付罪（此部分復有想像競合犯關係）之事實，因
而撤銷第一審之科刑判決，改判仍依牽連犯及想像競合犯關係，從一重之前罪處斷，
量處有期徒刑壹年貳月，已詳敘認定犯罪事實之依據及憑以認定之理由，並對上訴人
否認犯罪之辯詞，如何不足採信，均已依據卷內資料予以指駁及說明，從形式上觀察
，原判決並無違背法令情形。按偽造私文書罪之成立，固須偽造者為他人名義之文書
，惟無論所冒用之名義是否確有其人，苟所偽造之文書，足使人誤信為真正，即足成
立本罪。上訴人以「游菊英」及「王興彬」二人名義冒標詐取會款乙節，為活會會員
所不知，原判決已於理由一詳加說明，上訴意旨復執陳詞，謂該互助會單上所載會員
「游菊英」係溫菊英，因溫女擔心受罪不敢承認以「游菊英」名義參加互助會，且上
訴人確經其同意借名標會，並無冒標會款情事等語，係就原判決已詳為論斷與說明之
事項，再為事實上之爭執，殊非適法之第三審上訴理由。又刑事訴訟法第三百七十九
條第十款所謂應於審判期日調查之證據，必須該證據確與待證事實有重要關係，就其
案情委有調查之必要者而言。本件事證已臻明確，原審未再傳訊證人溫菊英、王興彬
及未依上訴人聲請傳訊證人姜秀枝、沈友椿、曾慶富、張富美、陳榮溪等五人為無益
之調查，不得指為調查未盡。再上訴人冒標詐取會款在前，縱嗣與溫菊英達成和解，
亦無礙其犯罪之成立。此外，上訴人徒憑己意，對原審職權之適法行使及原判決理由
已詳為論斷之事項，再事爭辯，顯與法定上訴第三審之形式要件不符，其上訴違背法
律上之程式，應予駁回。
據上論結，應依刑事訴訟法第三百九十五條前段，判決如主文。
中      華      民      國    八十九    年      一      月     十三     日
                              最高法院刑事第七庭
                                  審判長法官  謝  家  鶴
                                        法官  洪  文  章
                                        法官  陳  世  淙
                                        法官  洪  佳  濱
                                        法官  陳  正  庸
      右正本證明與原本無異
                                              書  記  官
中      華      民      國    八十九    年      一      月    二十六    日


司法院資訊處製作；財團法人民間司法改革基金會備份。
